【裁判字號】    92,簡上,196
【裁判日期】    920529
【裁判案由】    違反就業服務法
【裁判全文】
臺灣桃園地方法院刑事判決                        九十二年度簡上字第一九六號
    上  訴  人
    即  被  告  甲○○
右列上訴人即被告因違反就業服務法案件，不服本院桃園簡易庭中華民國八十七年七
月四日第一審簡易判決（八十六年度桃簡字第七一九號，聲請簡易判決處刑案號八十
六年度偵字第一一七八四號、第一０四七四號），提起上訴，經本院管轄之第二審地
方法院合議庭改依通常程序審理，茲判決如左：
        主  文
原判決撤銷。
本件免訴。
        理  由
一、按犯罪後之法律已廢止其刑罰者，應諭知免訴之判決，刑事訴訟法第三百零二條
    第四款定有明文。
二、公訴意旨略以：被告甲○○係設於宜蘭縣羅東鎮○○街三十二巷十四號艾奇棉企
    業有限公司（法人部分未據上訴，業已確定）負責人，詎於執行業務時，為便利
    該公司聘僱員工從事工作，竟未經許可，自民國八十六年六月五日起，以每月新
    台幣五百元之薪資，聘僱協新紡織股份有限公司合法聘僱後逃逸之泰國籍外國人
    PHOOTHAT  SAWAT乙名，在該公司另設於桃園縣大園鄉后厝村二鄰二十五之七號
    之工廠內從事棉條加工工作，迄於同年月二十五日十四時二十分許，為警於前開
    工廠內當場查獲。因認被告之行為係違反就服務法第五十三條第一款規定，應依
    同法第五十八條第一項後段處斷等語。
三、經查：本件被告於右揭行為後，就業服務法業經總統於九十一年一月二十一日公
    布修正，於同年月二十三日生效，修正前之該法第五十八條雖規定：違反第五十
    三條第一款、第二款或第三款規定，其聘僱或留用人數為一人者，處六月以下有
    期徒刑、拘役或科或併科新台幣九萬元以下罰金；其聘僱或留用人數為二人以上
    者，處三年以下有期徒刑、拘役或科或併科新台幣三十萬元以下罰金。法人之代
    表人、法人或自然人之代理人、受雇人或其他從業人員，因執行業務犯前項之罪
    者，除處罰其行為人外，對該法人或自然人亦科以前項之罰金。惟修正後該條已
    移至第六十三條並規定：「違反第四十四條或第五十七條第一款、第二款規定者
    ，處新台幣十五萬元以上七十五萬以下罰鑀；五年內再違反者，處三年以下有期
    徒刑、拘役或科或併科新台幣一百二十萬元以下罰金」「法人之代表人、法人或
    自然人之代理人、受雇人或其他從業人員，因執行業務犯第四十四條或第五十七
    條第一款、第二款規定者，除依前條規定處罰其行為人外，對該法人或自然人亦
    科處前項之罰鑀或罰金。」綜合該條修正前後之全部意旨而為觀察，顯然立法者
    對初次違反該條規定或非五年內再犯者之行為除罪化，廢止其刑罰，改循行政處
    罰為手段。本件被告甲○○前未曾違反就業服務法規定，此有臺灣桃園地方法院
    檢察署刑案資料查註紀錄表一份在卷可稽，按諸修正之就業服務法第六十三條第
    一項前段之規定，其自無庸逕課以刑罰，因之，本件被告自亦無庸依修正之就業
    服務法第六十三條第二項之規定課以刑罰。
四、綜上，本件既因犯罪後之法律已廢止刑罰，審諸前開說明，自應逕為免訴之判決
    。原審不及斟酌及此，該論罪科刑於法尚有違誤。被告上訴意旨謂情非得已，出
    於過失云云，雖無理由，惟原審判決既有上開違誤，仍應由本院將原判決撤銷並
    改判如主文第二項所示。
五、本件有刑事訴訟法第四百五十一條之一第四項但書第三款情形，依同法第四百五
    十二條規定，應適用通常程序審判。又本件依法應諭知免訴之判決，爰不經言詞
    辯論，逕行判決，均附此敘明。
據上論斷，應依刑事訴訟法第四百五十二條、第四百五十五條之一第三項、第三百六
十九條第一項前段、第三百零二條第四款、第三百零七條，判決如主文。
中      華      民      國    九十二    年      五      月    二十九    日
                                臺灣桃園地方法院刑事第一庭
                                        審判長法官  吳爭奇
                                              法官  胡芷瑜
                                              法官  陳永來
右正本證明與原本無異。
如不服本判決，應於判決送達後十日內向本院提出上訴狀( 應附繕本 )，上訴於
臺灣高等法院。
                                            書記官  洪明媚
中      華      民      國    九十二    年      六      月     十一     日


司法院資訊處製作；財團法人民間司法改革基金會備份。
